臺灣高等法院臺中分院刑事裁定　
110年度聲字第2520號

聲  請  人  臺灣高等檢察署臺中檢察分署檢察官     
受  刑  人  林文平




上列聲請人因受刑人數罪併罰有二裁判以上，聲請定其應執行之
刑（聲請案號：110年度執聲字第1173號），本院裁定如下：
    主  文
林文平因犯如附表所示各罪所處之刑，應執行有期徒刑貳年貳月
。
    理  由
一、聲請意旨略以：受刑人林文平（下稱受刑人）因違反森林法
    數罪，先後經判決確定如附表，數罪中雖有刑法第50條第1
    項但書所列情形，惟受刑人已請求檢察官聲請定應執行刑，
    應依刑法第50條第2項、第53條、第51條第5款規定，定其應
    執行之刑，爰依刑事訴訟法第477條第1項聲請裁定等語。
二、按刑法第50條規定：「（第一項）裁判確定前犯數罪者，併
    合處罰之。但有下列情形之一者，不在此限：得易科罰金
    之罪與不得易科罰金之罪。得易科罰金之罪與不得易服社
    會勞動之罪。得易服社會勞動之罪與不得易科罰金之罪。
    得易服社會勞動之罪與不得易服社會勞動之罪。（第二項）
    前項但書情形，受刑人請求檢察官聲請定應執行刑者，依第
    51條規定定之。」若受刑人就其所犯數罪所處之各刑，有刑
    法第50條第1項但書之情形，而欲一同併合處罰時，應由受
    刑人請求檢察官向法院聲請定應執行刑，檢察官不得自行依
    職權逕向法院聲請，以維受刑人之權益。次按數罪併罰，有
    二裁判以上者，依刑法第51條之規定，定其應執行之刑；又
    數罪併罰，分別宣告其罪之刑，如宣告多數有期徒刑者，於
    各刑中之最長期以上，各刑合併之刑期以下，定其刑期，但
    不得逾30年，刑法第53條、第51條第5款亦有明定。再按數
    罪併罰之案件，其各罪判決均係宣告刑，並非執行刑，縱令
    各案中一部分犯罪之宣告刑在形式上已經執行，仍應依法聲
    請犯罪事實最後判決之法院裁定，然後再依所裁定之執行刑
    ，換發指揮書併合執行，其前已執行之有期徒刑部分，僅應
    予扣除而不能認為已執行完畢，在所裁定之執行刑尚未執行
    完畢前，各案之宣告刑不發生執行完畢之問題（最高法院90
    年度台非字第340號、95年度台非字第320號判決意旨參照）
    。
三、經查，本件受刑人因犯如附表所示數罪，經臺灣南投地方法
    院及本院先後判處如附表所示之刑，均經確定在案，有各該
    刑事判決書、臺灣高等法院被告前案紀錄表在卷可稽。而受
    刑人所犯如附表編號1所示之罪，為得易科罰金、得易服社
    會勞動之罪，犯如附表編號2所示之罪，則為不得易科罰金
    、不得易服社會勞動之罪，合於刑法第50條第1項但書之情
    形。惟受刑人就上開數罪已請求檢察官聲請定應執行刑，有
    臺灣南投地方檢察署110年8月20日刑法第50條第1項但書案
    件是否請求定應執行刑調查表1份在卷足稽（見本院卷第9頁
    ），此已合於刑法第50條第2項之規定，是本院審核結果，
    認檢察官之聲請為正當，復審酌受刑人所犯各罪之犯罪時間
    、犯罪類型、法益侵害等情，定其應執行之刑如主文所示。
四、至於如附表編號1所示之罪，受刑人雖已於民國107年10月23
    日依臺灣南投地方檢察署107年度執字第1985號易科罰金執
    行完畢，有臺灣高等法院被告前案紀錄表在卷可參，惟參照
    上開最高法院判決意旨，附表編號1所示之罪仍應與附表編
    號2未執行完畢之罪合併定其應執行之刑，嗣檢察官執行時
    ，再予扣除。另附表編號2所示之二罪，曾定應執行刑有期
    徒刑2年，本案僅聲請就如附表所示三罪（附表編號1所示之
    一罪、附表編號2所示之二罪）定其應執行之刑，牽涉案件
    情節單純，可資減讓之刑期幅度有限，顯無必要再命受刑人
    以言詞、書面或其他適當方式陳述意見，尚與最高法院刑事
    大法庭110年度台抗大字第489號裁定意旨無違，附此敘明。
五、爰依刑事訴訟法第477條第1項，刑法第50條第2項、第53 條
    、第51條第5款，裁定如主文。
中　　華　　民　　國　　110 　年　　10　　月　　7 　　日
            刑事第十一庭　  審判長法　官　張意聰
                                  法　官　周瑞芬
                                  法　官　陳慧珊
以上正本證明與原本無異。
如不服本裁定，得於收受送達後五日內向本院提出抗告書狀（須
附繕本）。因疫情而遲誤不變期間，得向法院聲請回復原狀。

                                  書記官  李淑芬
　　　　　　　　　　　　　　　　　
中　　華　　民　　國　　110 　年　　10　　月　　7 　　日

附表：受刑人林文平定應執行案件一覽表
編          號          1          2 罪          名  不能安全駕駛致交通危險罪 違反森林法 宣    告    刑  有期徒刑4月  有期徒刑1年6月 （2罪） 犯   罪 日  期  107.06.08  104.12.04至104.12.08、 105.01.08至105.01.16 偵查(自訴)機關年  度  案  號  南投地檢107年度速偵字 第254號 南投地檢105年度偵字第 3922號 最後事實審 法       院 南投地院  臺中高分院  案       號 107年度埔交簡字第103號 107年度上訴字第1514號   判 決 日 期 107.07.12  108.08.22 確定判決 法      院  南投地院  最高法院  案       號 107年度埔交簡字第103號 109年度台上字第2991號  判       決 確 定 日 期 107.08.02 110.01.06 是否為得易科罰 金之案件  得易科、得社勞 不得易科、不得社勞 備          註  南投地檢107年度執字第 1985號 （已執畢） 南投地檢110年度執緝字 第175號 （編號2所示之二罪曾定應執行有期徒刑2年）